# 请教陈版主关于IPO主体子公司改制和划拨土地的处理事项

提问人：ndsp990305 时间：2010-11-18 11:57:31
请教陈老师： 现在拟IPO主体控股 70 ％的子公司A，成立于 1980 年成立，当时为全民所有制企业1999 年根据某市北市区经济体制改革委员会关于同意其股份制改造的批复，经两股东以实物资产、部分货币资金出资，组建为有限责任公司。从全民变有限， 99 年已经按评估调过账。
2007 年根据某市北市区人民政府关于同意该有限责任公司重组的批复，以及某市北市区国有资产监督管理委员会关于核准该有限责任公司股权被转让之评估报告的批复，国有投资公司将持有该有限责任公司70%的股权，转让给IPO主体。
完成股权转让后，该有限责任公司按照评估报告评估价值重新建账，并核算至今（按评估后的资产负债表，建账资产、负债，实收资本不变，差异调整了留存收益）
现在有的人认为即使调账不太合规，但鉴于调账后已经正常运行了 3 年，且只是IPO主体的子公司，占IPO总体影响不大，应该对申报期的报表应该不会有影响。
现想请教您，该 2007 年这个按评估值重新建账是否合规？目前IPO主体 拟以 2008 、 2009 、 2010 年作为IPO申报期，是否会受影响？
另续前所述，A公司 2007 年按评估值重新建账时，将一宗划拨地也按评估值（单独评估，未连同地上房屋建筑物）入账做无形资产，并按直线法进行摊销。（评估报告特殊事项说明中明确：评估值不考虑出让金补缴的价格，评估值 50 万，若当时考虑出让金，测算应补缴 15 万。） 2010 年 9 月与国土局签署土地出让合同，并支付了土地出让金 40 万，该宗划拨地变为出让地，终止使用期为 2060 年 9月。 现向您请教： 1 、在2007-2010年 9 月划拨地性质阶段，是否不应进行摊销，于期末考虑减值迹象做判断即可？ 2 、该为出让地后，是否应将原评估值+出让金合计金额做为摊销基础，并按剩余使用期限摊销？
望不吝赐教，多谢！

回答人：chenyiwei
1 、由于 2007 年时仅受让了 70 ％股权，并不是受让全部股权，无论按照当时的《企业会计制度》还是现在的新准则，该有限责任公司自身均不能按评估值进行帐务调整。但该事项的影响仅限于该子公司自身的报表，对IPO主体的合并报表可能并不会产生影响。 2 、划拨土地不应当摊销，如果符合单独估价入帐的条件，应当确认为固定资产并不计提折旧。转为出让地后，应当转销原先作为划拨地阶段的入账价值（同时冲减股东权益），按照实际支付的出让金重新确认一项新的无形资产——土地使用权，并在权证年限内摊销。

回答人：chenyiwei
回复 藤椅 ndsp990305 的帖子建议再次研究评估报告中的表述和结论，尤其是目前作为出让地的评估价值，并向土地主管部门了解确定土地出让金补缴金额的依据，是否即为扣除原划拨地价值之后的补差。